臺灣花蓮地方法院民事裁定
110年度監宣字第144號
聲  請  人  陳河予 住花蓮縣○○市○○路0段000號0樓000室                     身分證統一編號：Z000000000號  
相  對  人  陳志義

關  係  人  臺東縣政府   

法定代理人  饒慶鈴
上列聲請人聲請監護宣告事件，本院裁定如下：
    主  文
宣告陳志義（男、民國00年0月00日生、身分證統一編號：Z0000
00000號）為受監護宣告之人。
選定陳河予（女、民國00年0月0日生、身分證統一編號：Z00000
0000號）為受監護宣告之人之監護人。
指定臺東縣政府為會同開具財產清冊之人。
聲請費用新臺幣壹仟元由受監護宣告之人負擔。
    理  由
一、按「對於因精神障礙或其他心智缺陷，致不能為意思表示或
    受意思表示，或不能辨識其意思表示之效果者，法院得因本
    人、配偶、四親等內之親屬、最近一年有同居事實之其他親
    屬、檢察官、主管機關、社會福利機構、輔助人、意定監護
    受任人或其他利害關係人之聲請，為監護之宣告。」，民法
    第14條第1項定有明文。又「法院為監護之宣告時，應依職
    權就配偶、四親等內之親屬、最近一年有同居事實之其他親
    屬、主管機關、社會福利機構或其他適當之人選定一人或數
    人為監護人，並同時指定會同開具財產清冊之人。」，民法
    第1111條第1項亦著有明文。
二、本件聲請人陳河予主張其兄陳志義因腦傷導致之失智症，現
    呈植物人狀態，已不能為意思表示或受意思表示，或不能辨
    識其意思表示之效果，為此依法聲請對陳志義為監護之宣告
    等語。
三、本院審驗陳志義之心神狀況，並採用佛教慈濟醫療財團法人
    花蓮慈濟醫院何明儒醫師之精神鑑定報告書，認陳員診斷為
    因腦傷導致之失智症，重度；達到因精神障礙，致不能為意
    思表示，或受意思表示，或辨識其意思表示之效果，此有該
    院110年10月15日慈醫文字第1100002713號函所附精神鑑定
    報告1件附卷可稽。爰依首開民法第14條第1項之規定，宣告
    陳志義為受監護宣告之人。
四、相對人無任何財產及存款，家屬亦僅有聲請人一人，相對人
    後續之相關申請補助，均需聲請人協助代理，且聲請人對相
    對人有情感連結，經評估後，認聲請人陳河予並無不適任監
    護人之情事，建議由聲請人陳河予擔任監護人，此有維安社
    會工作師事務所110年10月3日維安監宣字第1101112號函所
    附「成年人之監護宣告案件之訪視評估報告」1件在卷可佐
    。爰依首開民法第1111條第1項之規定，選定聲請人陳河予
    擔任陳志義之監護人。本院復審酌上開訪視報告，認會同開
    具財產清冊之人於聲請當時並未指定，相對人除由陳河予擔
    任監護人外，已無其他親屬適合擔任會同開具財產清冊之人
    ，為維護相對人之權益，實需公正之第三人擔任會同開具財
    產清冊之人，並考量相對人之戶籍設在臺東縣，相關補助須
    透過臺東縣政府辦理，而臺東縣政府為社會福利之主管機關
    ，應能以其所轄資源及專業人力，公正並完整地會同開具相
    對人之財產清冊，爰依首開民法第1111條第1項之規定，指
    定臺東縣政府擔任會同開具財產清冊之人，以維護受監護宣
    告之人之權益。
五、依家事事件法第164條第2項，裁定如主文。
中　　華　　民　　國　　110 　年　　11　　月　　19　　日
                  家事法庭  法  官  周健忠 
以上正本係照原本作成。
如對本裁定抗告，須於裁定送達後10日之不變期間內，向本院提
出抗告狀，並繳納抗告費新臺幣1,000元。
中　　華　　民　　國　　110 　年　　11　　月　　19　　日

                            書記官  陳佩姍